【裁判字號】    90,交上易,1194
【裁判日期】    900830
【裁判案由】    過失傷害
【裁判全文】
臺灣高等法院臺南分院刑事判決        九十年度交上易字第一一九四號       Ｃ
      上  訴  人
      即  被  告  甲  ○  ○
右上訴人因過失傷害案件，不服臺灣臺南地方法院九十年度交易字第一六一號中華民
國九十年六月二十一日第一審判決（起訴案號：臺灣臺南地方法院檢察署九十年度偵
字第三○六八號），提起上訴，本院判決如左：
      主      文
上訴駁回。
      事      實
一、甲○○因違反飲用酒類或其他類似物後，其吐氣所含酒精濃度超過每公升Ｏ．二
    五毫克以上者，不得駕駛車輛之規定，駕駛執照因而被吊扣（吊扣期間為民國八
    十九年八月二十二日起至九十年二月二十一日止），仍不知警惕，於八十九年十
    月十九日凌晨一時三十分許，駕駛車牌號碼ＴＫ─九Ｏ九三號自用小客車，沿於
    台南縣永康市鹽洲里設有禁止進入標示並未劃標線之鹽水溪堤岸道路，由北向南
    方向行駛，途經該路之斜坡路段時，其原應注意駕駛人駕駛汽車，應遵守道路交
    通標誌之指示，對設有禁止進入標誌之路段，表示任何車輛均不准進入行駛，且
    汽車在未劃標線之道路，應靠右行駛，而依當時天候晴朗、路面乾燥，客觀上亦
    無不能注意之情事，其竟疏於注意，貿然以時速四十公里之速度偏左行駛於上開
    堤岸道路，適有謝瑞榮騎乘車牌號碼ＮＨＯ—四六三號重型機車，亦疏未注意該
    堤岸設有禁止進入之標示，而沿該提岸道路由南往北方向行駛至上址斜坡路段，
    待甲○○見謝瑞榮之機車，因其偏左行駛，業已避煞不及，致其自用小客車左側
    車頭撞及機車，謝瑞榮隨即人、車倒地，並因之受有左手第一掌骨骨折、左足第
    一、二趾骨骨折、左下肢挫傷等傷害。
二、案經謝瑞榮訴由台南縣警察局永康分局移送台灣台南地方法院檢察署檢察官偵查
    起訴。
      理      由
一、右揭犯罪事實，已據被告甲○○於警訊時及審理中坦承不諱，核與告訴人謝瑞榮
    於警訊時及原審所指訴之情節相符，並有台南縣警察局道路交通事故調查報告表
    一紙及現場及車損相片十二張在卷可資佐證。又告訴人因本件車禍，而受有如事
    實欄所載等傷害，復有財團法人奇美醫院醫院八十九年十二月二十八日出具診斷
    證明書一紙附卷可參。按駕駛人駕駛汽車，應遵守道路交通標誌之指示，對設有
    禁止進入標誌之路段，表示任何車輛均不准進入行駛，且汽車在未劃標線之道路
    ，應靠右行駛，道路交通安全規則第九十條第一項、第九十五條第一項，道路交
    通標誌標線號誌設置規則第七十三條定有明文。本件被告甲○○駕車原不得行駛
    禁止任何車輛行駛之鹽水溪堤岸道路，復偏左行駛，而依當時天候晴朗、路面乾
    燥，亦有上述道路交通事故調查報告表載明可考，據此判斷，當時客觀上亦無不
    能注意之情事，被告竟疏於注意，貿然逕行偏左行駛於堤岸道路，致與告訴謝瑞
    榮所騎乘之機車發生碰撞，故被告之駕駛行為，顯有過失。又被告之過失駕駛行
    為，與告訴人所受之傷害結果間，復具有相當因果關係，是本件事證已甚明確，
    被告犯行應可認定。
二、核被告甲○○所為，係犯刑法第二百八十四條第一項前段之過失傷害罪。又被告
    駕駛執照因酒醉駕車遭吊扣，其吊扣期間自八十九年八月二十二日起至九十年二
    月二十一日止，有被告駕照基本資料乙份在卷可按，被告於駕照遭吊扣期間（八
    十九年十月十九日），無駕駛執照駕車，因而致人受傷，應依道路交通管理處罰
    條例第八十六條第一項之規定，加重其刑責。原審依刑法第二百八十四條第一項
    前段、第四十一條第一項前段，道路交通管理處罰條例第八十六條第一項，罰金
    罰鍰提高標準條例第一條前段、第二條，並審酌被告之品行、過失之程度、告訴
    人所受傷害等一切情狀，量處被告有期徒刑三月，並諭知如易科罰金，以三百元
    折算一日，認事用法及量刑均無不當。被告上訴意旨以原審量刑太重為由，指摘
    原判決不當，為無理由，應予駁回。
據上論結，應依刑事訴訟法第三百六十八條，判決如主文。
本案經檢察官李傳來到庭執行職務。
中    華    民    國      九十      年      八      月      三十        日
                                  臺灣高等法院臺南分院刑事第一庭
                                      審判長法官  鄭    文    肅
                                            法官  王    浦    傑
                                            法官  黃    三    哲
右正本證明與原本無異。
不得上訴。
                                      法院書記官  陳    淑    貞
中    華    民    國      九十      年      八      月     三十一       日
附錄法條：
刑法第二百八十四條第一項：因過失傷害人者，處六月以下有期徒刑、拘役或五百元
                          以下罰金，致重傷者，處一年以下有期徒刑、拘役或五
                          百元以下罰金。


司法院資訊處製作；財團法人民間司法改革基金會備份。
